---
title: "0419exam"
author: "Kim"
date: "2019년 4월 19일"
output: html_document
---

```{r setup, include=FALSE}
knitr::opts_chunk$set(echo = TRUE)
```
#### R에서의 시각화 packages중 대표적인 그래프 함수에 대해 용도와 작도법을 자유롭게 서술
###### 여기서는 가장 대표적인 시각화 패키지인 ggplot2의 그래프 함수에 대해서 설명하겠다. 첫번째는 ggplot2 패키지를 설치하고 library를 탑재한다.
```{r intro}
#install.packages('ggplot2')
library(ggplot2)
```

# 1. Scatterplot
```{r scatterplot, echo=TRUE, message=FALSE, results='hide', warning=FALSE}
options(scipen=999)  # 숫자 표기시 큰 숫자들이 제대로 표시될수 있게끔 해준다.
library(ggplot2)

midwest
# Scatterplot
ggplot(midwest, aes(x=area, y=poptotal)) + 
  geom_point(aes(col=state, size=popdensity)) + 
  geom_smooth(method="gam", se=TRUE) + 
  xlim(c(0, 0.1)) + 
  ylim(c(0, 500000)) + 
  labs(subtitle="Area Vs Population", 
       y="Population", 
       x="Area", 
       title="Scatterplot", 
       caption = "Source: midwest adapted from r-statistics.co by Selva Prabhakaran")

```
위의 그래프는 y축은 인구 x축은 지역 점의 크기는 인구밀도, 점의 색깔은 주를 나타낸다. 위의 그래프를 통해서 주별 지역분포에 따른  총 인구수와 인구 밀도를 알 수 있다.  


# 2. Barchart
```{r geom_bar, echo=TRUE, message=FALSE, results='hide', warning=FALSE}
load('data/mpg.rda')
ggplot(mpg, aes(manu)) +
  geom_bar(aes(fill=class),
           width = 0.5) +
  theme(axis.text.x = element_text(angle=45,vjust=0.6)) +  
  scale_fill_discrete(name = "class") +
  xlab('제조사')
  labs(title = 'Title', subtitle = 'Sub Title') 

```
위의 그래프는 mpg 데이터를 이용하여, 제조사별 자동차의 클래스(세단, SUV, etc.)의 분포를 막대그래프로 표현한것이다. 
angle이 포함된 코드는 x축 변수를 나태내어주는 글의 기울기를 변화시키는 것이고, vjust가 포함된 코드는 하단의 글씨를 어느정도 간격으로 띄울지를 정하는 것이다. 

# 3. Linechart

```{r geom_line, echo=TRUE, message=FALSE, results='hide', warning=FALSE}
library(dplyr)
d2 = mpg %>% group_by(manu, displ) %>% 
	summarise(m1 = mean(cty), m2 = mean(hwy))
ggplot(d2, aes(x=displ)) + 
  geom_line(aes(y=m1, color='cty')) + 
  geom_line(aes(y=m2, color='hwy'), size=1) +
  scale_colour_manual("", breaks = c("cty", "hwy"),
                          values = c("#d95f02", "#1b9e77")) +
  xlab("배기량") +
  xlim(1, 8) +
  scale_y_continuous("연비", limits = c(5, 45)) +
  labs(title = '배기량 연비') 

```
위의 그래프는 배기량에 따른 연비를 꺽은선 그래프로 표시한 것이다. 자료는 mpg 데이터를 이용했고 범례의 hwy는 고속도로 연비, cty는 시내연비이다. 여기서의 그래프의 원리는 ggplot 배경에 각 각의 geom_line 레이어를 더한 것이다. 레이어를 더해서 그래프를 출력한다느 원리를 이해하면 filter 와 select의 기능을 통해 효율적인 데이터의 시각화가 가능해진다. 

# 4. Point plot
```{r}
load('data/grade.rda')
ggplot(data, aes(반, kor)) +
  	geom_point(aes(color=반, size=kor), 
               alpha=0.3)




```
위의 그래프는 반별 국어성적의 분포를 나타낸 것으로 점의 크기는 국어과목 점수를 나타내고 색깔은 반을 나타내어 준다. 

# 5. Density plot
```{r geom_density, echo=TRUE, message=FALSE, results='hide', warning=FALSE}
ggplot(mpg, aes(cty)) +
  geom_density(aes(fill=factor(cyl)), alpha=0.8) +
  labs(title="밀도그래프", subtitle = "실린더수에 따른 시내연비의 밀도그래프",
       caption="Source: ggplot2::mpg",
       x = "도시 연비",
       fill = "실린더수")


```
위의 그래프는 실린더 수에 따른 시내연비의 밀도를 나타낸 것이다. 색깔은 실린더 수를 나타내고 x축은 시내연비 y축은 데이터상에 그것의 밀도를 나타내어 주고 있다.  
